Archives électroniques de la Maison de l'histoire de France (2009-2012)
Archives nationales
- Expositions, 2011-2012; 20170434/64-20170434/95
  - Exposition « La France en relief, chefs-d'oeuvre de la collection des plans-reliefs de Louis XIV à Napoléon III » du 18 janvier au 17 février 2012 au Grand Palais, 2011-2012; 20170434/64-20170434/88
    - Communication, 2012; 20170434/65-20170434/73
      - Guide et animations pour les publics et scolaires, 2012; 20170434/72
        Dossier pédagogique, guide de visite, dossier du parcours jeu, communiqué de presse destiné aux scolaires, note.
      - Billeterie et boutique, 2012; 20170434/73
        Billet d'entrée, cartes postales, visuels du DVD, album, liste d'envoi.
    - Inauguration le 17 janvier 2012 à la nef du Grand-Palais, 2011-2012; 20170434/74-20170434/75
      - Organisation, 2011-2012; 20170434/74
        Invitation, déroulé, compte rendu de réunion, listes des invités.
      - 354 photographies couleurs, 2012; 20170434/75
    - Campagne photographique de Philippe Dureuil, 2012; 20170434/76-20170434/87
      - Ensemble de l'exposition, 2012; 20170434/76
        140 photographies couleurs.
      - Plans-reliefs par villes, 2012; 20170434/77-20170434/87
        - Alpes, 2012; 20170434/77
          20 photographies couleurs.
        - Berg-op-Zoom, 2012; 20170434/78
          8 photographies couleurs.
        - Besançon, 2012; 20170434/79
          9 photographies couleurs.
        - Brest, 2012; 20170434/80
          27 photographies couleurs.
        - Briançon, 2012; 20170434/81
          5 photographies couleurs.
        - Cherbourg, 2012; 20170434/82
          16 photographies couleurs.
        - Grenoble, 2012; 20170434/83
          7 photographies couleurs.
        - Luxembourg, 2012; 20170434/84
        - Neuf-Brisach, 2012; 20170434/85
          3 photographies couleurs.
        - Saint-Omer, 2012; 20170434/86
        - Strasbourg, 2012; 20170434/87
          10 photographies couleurs.
    - Photographies de l'établissement de communication et de production audiovisuelle de la Défense (ECPAD), 2011; 20170434/88
      45 photographies couleurs des restaurations des plans et préparation de l'exposition.
  - Projets d'exposition, 2011-2012; 20170434/89-20170434/95
    - « De l'outil à l'histoire » présentation commune dans les neufs musées du groupement d'intérêt public, 2012; 20170434/89
      Liste des oeuvres, coordonnées des musées.
    - « Cinquantième anniversaire de la signature du Traité de l'Elysée », 2012; 20170434/90
      Comptes rendus de réunions, liste des documents audiovisuels, notes.
    - « Ferdinand de Lesseps, de Suez à Panama. Utopie, entreprise et mythe », 2012; 20170434/91
      Comptes rendus de réunions, tableau et légendes des iconographies, bibliographie, notes, correspondance.
    - « De part et d'autre du Rhin, l'univers d'un fleuve européen », 2011-2012; 20170434/92
      Compte rendu de réunion, diaporama de présentation, liste des iconographies, notes.
    - « Le secret de l'Etat », 2012; 20170434/93
      Compte rendu de réunion, note.
    - « La vocation maritime de la France », 2012; 20170434/94
    - « La France, quelle histoire » exposition de préfiguration de la MHF, 2012; 20170434/95
      Note.